【裁判字號】    98,訴,843
【裁判日期】    980731
【裁判案由】    偽造文書等
【裁判全文】
臺灣臺北地方法院刑事判決               98年度訴字第843號
公  訴  人  臺灣臺北地方法院檢察署檢察官
被      告  甲○○
上列被告因違反電信法等案件，經檢察官提起公訴（98年度偵緝
字第962、963、964號）及移送併辦（98年度偵字第11409、同年
度調偵字第524號），本院合議庭依被告於準備程序進行中為有
罪陳述，裁定由受命法官獨任進行簡式審判程序審理，判決如下
：
    主      文
甲○○行使偽造私文書，足以生損害於他人，共肆罪，均累犯，
各處有期徒刑參月，如易科罰金，均以新臺幣壹仟元折算壹日。
又意圖為自己不法之利益，以無線方式，盜用他人電信設備通信
，累犯，處有期徒刑參月，如易科罰金，以新臺幣壹仟元折算壹
日。應執行有期徒刑壹年，如易科罰金，以新臺幣壹仟元折算壹
日。
    事實及理由
一、本案犯罪事實、證據，引用附件檢察官起訴書。事實部分補
    充：甲○○於民國96年因詐欺案件，經本院同年度易字第11
    90號判決處有期徒刑3月，經本院裁定減為有期徒刑1月15日
    確定，於同年11月14日易科罰金執行完畢。竟基於行使偽造
    私文書、意圖為自己不法所有之詐欺取財及詐欺得利、意圖
    為自己不法利益盜用他人電信設備之犯意。自97年3月17日
    起至同年9月間止，盜用普露詩安股份有限公司所有門號000
    0000000之電信設備，獲得免繳通信費合計新臺幣（下同）8
    ,077 元之不法利益。證據部分補充：被告甲○○於本院之
    自白。
二、按電磁紀錄，藉由電腦之處理所顯示之符號，足以為表示其
    用意之證明者，以文書論，刑法第220條定有明文，是被告
    於電腦網路輸入被害人乙○○信用卡卡號及有效期限，足以
    表示被害人為訂購之要約，而係刑法第220條之準文書，是
    核被告甲○○所為，就犯罪事實一部份，係犯刑法第216條
    、第210條行使偽造私文書罪、第339條第1項詐欺取財罪、
    第339條第2項詐欺得利罪（附表編號1、2部分），就犯罪事
    實二部分，係犯刑法第216條、第210條行使偽造私文書罪、
    電信法第56條第1項盜用他人電信設備通信罪。被告所犯電
    信法第56條第1項之罪，雖未於起訴書證據並所犯法條一欄
    列明，然起訴書犯罪事實二業已敘及此部分犯罪事實，復經
    本院當庭告知此罪名，已無礙被告行使防禦權，本院自得予
    以審理。而電信法第56條第1項之罪，係刑法詐欺得利罪之
    特別法，依特別法優於普通法原則，毋庸再論以刑法詐欺得
    利罪（最高法院88年度第1次刑事庭會議決議參照）。被告
    就犯罪事實一部份，如附表編號1-3、5、12、18、21-22之
    犯行；附表編號6-11、13-17、19-20、23-25之犯行及自97
    年3月17日起至同年9月止之多次盜用他人電信設備犯行，均
    於密切接近之時地實施，各侵害同一法益，數行為獨立性極
    為薄弱，依一般社會健全觀念，在時間差距上，難以強行分
    開，在刑法評價上，以視為數個舉動之接續施行，合為包括
    一行為予以評價，較為合理，均屬接續犯，應各論以包括一
    罪（最高法院86年臺上字第3295號判例參照）。而被告一行
    為觸犯行使偽造準私文書、詐欺取財、詐欺得利（附表編號
    1、2部分）三罪，係一行為觸犯數罪名之想像競合犯，應依
    刑法第55條從一重之行使偽造準私文書罪處斷。被告就犯罪
    事實一之3次行使偽造準私文書犯行及犯罪事實二之行使偽
    造私文書、盜用他人電信設備犯行，犯意個別，行為互殊，
    應分論併罰。被告於96年因詐欺案件，經本院同年度易字第
    1190號判決處有期徒刑3月，嗣經本院裁定減為有期徒刑1月
    15日確定，於同年11月14日易科罰金執行完畢，有臺灣高等
    法院被告前案紀錄表附卷為證。其受徒刑之執行完畢，5年
    以內故意再犯本案有期徒刑以上之罪，為累犯，應依刑法第
    47條第1項規定加重其刑。爰審酌被告於90年因賭博、96年
    因詐欺案件，均經法院判處罪刑確定，有上開紀錄表可憑，
    素行欠佳；其所為危害社會交易安全、持卡人信用與發卡銀
    行信用卡債權受償可能性；惟坦承犯行，犯後態度尚可，兼
    衡僅賠償部分被害人損害與高中畢業智識程度、犯罪動機、
    目的、手段、生活狀況、盜刷金額合計64萬3,670元等一切
    情狀，分別量處如主文所示之刑，並各諭知易科罰金折算標
    準。末按依司法院釋字第662號解釋：「中華民國九十四年
    二月二日修正公布之現行刑法第四十一條第二項，關於數罪
    併罰，數宣告刑均得易科罰金，而定應執行刑之刑逾六個月
    者，排除適用同條第一項得易科罰金之規定部分，與憲法第
    二十三條規定有違，並與本院釋字第三六六號解釋意旨不符
    ，應自本解釋公布之日起失其效力」，故就數罪併罰，數宣
    告刑均得易科罰金，而定應執行刑逾6個月之案件，依司法
    院釋字第366號、第662號解釋意旨，仍得易科罰金，乃依上
    開解釋，就被告所犯數罪定應執行刑後，諭知易科罰金折算
    標準。至威寶電信公司電信續約II專案同意書，因被告向威
    寶電信公司提出以行使，而係該公司所有，故不宣告沒收。
    又被告盜用普露詩安公司、徐嵐音印章而偽造上開電信續約
    II專案同意書，因前揭印章均屬真正，其盜用印章所生之印
    文，非屬偽造印文，自不在刑法第219條所定應予沒收之列
    （最高法院48年臺上字第113號判例意旨參照），附此敘明
    。
三、臺灣臺北地方法院檢察署檢察官98年度偵字第11409號、98
    年度調偵字第524號併辦部分與起訴書所載犯行相同，為同
    一案件，本院應予審理。
據上論斷，應依刑事訴訟法第273條之1第1項、第299條第1項前
段、第310條之2、第454條第2項，電信法第56條第1項，刑法第1
1條前段、第216條、第210條、第220條第2項、第339條第1項、
第2項、第55條、第47條第1項、第51條第5款、第41條第1項前段
，刑法施行法第1條之1第1項、第2項前段，判決如主文。
本案經檢察官郭騰月到庭執行職務。
中    華    民    國    98    年    7     月    31    日
                    臺灣臺北地方法院刑事第14庭
                              法  官  陳琪媛
以上正本證明與原本無異。
如不服本判決，應於判決送達後10日內向本院提出上訴狀。
                              書記官  陳豪達
中    華    民    國    98    年    7     月    31    日
附錄本案論罪科刑法條全文：
刑法第210條
偽造、變造私文書，足以生損害於公眾或他人者，處5年以下有
期徒刑。
刑法第216條
行使第210條至第215條之文書者，依偽造、變造文書或登載不實
事項或使登載不實事項之規定處斷。
中華民國刑法第339條
意圖為自己或第三人不法之所有，以詐術使人將本人或第三人之
物交付者，處5年以下有期徒刑、拘役或科或併科1千元以下罰金
。
以前項方法得財產上不法之利益或使第三人得之者，亦同。
前二項之未遂犯罰之。
電信法第56條
意圖為自己或第三人不法之利益，以有線、無線或其他電磁方式
，盜接或盜用他人電信設備通信者，處5年以下有期徒刑，得併
科新臺幣150萬元以下罰金。
意圖供自己或第三人盜接或盜用他人電信設備通信，而製造、變
造或輸入電信器材者，處1年以上7年以下有期徒刑，得併科新臺
幣3百萬元以下罰金。意圖供第三人盜接或盜用他人電信設備通
信，而販賣、轉讓、出租或出借電信器材者，亦同。
意圖供自己或第三人犯罪之用而持有前項之電信器材者，處3年
以下有期徒刑，得併科新臺幣50萬元以下罰金。
第1項及第2項之未遂犯罰之。


司法院資訊處製作；財團法人民間司法改革基金會備份。
